【裁判字號】    97,易,2340
【裁判日期】    970715
【裁判案由】    竊盜
【裁判全文】
臺灣臺中地方法院刑事判決              97年度易字第2340號
公  訴  人  臺灣臺中地方法院檢察署檢察官
被      告  乙○○
            丁  ○
                      7樓（現另案在臺灣臺中監獄執行中）
上列被告因竊盜案件，經檢察官提起公訴（九十七年度偵字第一
一０八０號），本院判決如下：
    主    文
乙○○、丁○共同竊盜，均累犯，各處拘役伍拾伍日，如易科罰
金，均以新臺幣壹仟元折算壹日。
    犯罪事實
一、乙○○前曾於民國九十六年間因詐欺案件，經本院判處有期
    徒刑三月，於同年四月九日確定，嗣經減刑為有期徒刑一月
    又十五日，於同年十二月二十四日易科罰金執行完畢。丁○
    前於九十五年間因竊盜案件，經本院判處有期徒刑一年，於
    九十五年三月六日確定，入監執行後，於九十六年三月二十
    七日假釋付保護管束，嗣於九十六年六月十九日因假釋滿未
    經撤銷視為執行完畢。詎乙○○與丁○均仍不知悔改，共同
    基於意圖為自己不法所有之犯意聯絡，於九十七年三月二十
    二日凌晨二時許，在臺中縣大雅鄉○○村○○路○段六八號
    榮電股份有限公司之倉庫外，由丁○爬上該倉庫外之貨櫃上
    ，徒手竊取熔絲鏈開關六組後，交給站在平地上之乙○○，
    由乙○○將竊得之熔絲鏈開關放入其所有之車牌號碼６５１
    ６─ＬＣ號自用小客車後車廂內。於得手離去之際，為該公
    司警衛甲○○發覺後報警處理而當場查獲，並扣得熔絲鏈開
    關六組（經警方發還榮電股份有限公司，由甲○○代領）。
二、案經臺中縣警察局豐原分局報請臺灣臺中地方法院檢察署檢
    察官偵查起訴。
    理    由
一、按刑事訴訟法第一百五十九條之五規定：「（第一項）被告
    以外之人於審判外之陳述，雖不符前四條之規定，而經當事
    人於審判程序同意作為證據，法院審酌該言詞陳述或書面陳
    述作成時之情況，認為適當者，亦得為證據。（第二項）當
    事人、代理人或辯護人於法院調查證據時，知有第一百五十
    九條第一項不得為證據之情形，而未於言詞辯論終結前聲明
    異議者，視為有前項之同意。」，其立法意旨在於傳聞證據
    未經當事人之反對詰問予以核實，原則上先予排除，惟若當
    事人已放棄詰問或未聲明異議，基於證據資料愈豐富，愈有
    助於真實發現之理念，且強化言詞辯論原則，法院自可承認
    該傳聞證據例外擁有證據能力。經查，本案下列使用之非供
    述證據，及證人甲○○於警詢時之陳述，性質上屬傳聞證據
    ，惟經被告二人於本院九十七年七月一日審判時，同意作為
    證據（見該日審判筆錄第三、四頁），又本院審酌上開言詞
    陳述或書面陳述作成時之情況，查無其他不法之情狀，足認
    為得為本案之證據，依刑事訴訟法第一百五十九條之五之規
    定，有證據能力，合先敘明。
二、訊據乙○○與丁○二人對其有於上揭時、地，共同竊取榮電
    股份有限公司熔絲鏈開關六組之犯罪事實，業於警詢時、偵
    中及本院審理時供認不諱，且其二人供述內容互核一致，且
    與證人甲○○於警詢時之陳述相符，並有贓物認領保管單一
    紙、現場及贓物照片七張、車籍查詢─基本資料詳細畫面一
    紙附卷可憑，被告二人自白核與事實相符，本案事證明確，
    其二人上揭共同竊盜之犯行，洵堪認定。
三、核被告乙○○、丁○二人所為，均係犯刑法第三百二十條第
    一項之竊盜罪。被告二人就上開竊盜犯行，有犯意聯絡、行
    為分擔，為共同正犯。被告乙○○前曾於九十六年間因詐欺
    案件，經本院判處有期徒刑三月，於同年四月九日確定，嗣
    經減刑為有期徒刑一月又十五日，於同年十二月二十四日易
    科罰金執行完畢；又被告丁○前於九十五年間因竊盜案件，
    經本院判處有期徒刑一年，於九十五年三月六日確定，入監
    執行後，於九十六年三月二十七日假釋付保護管束，嗣於九
    十六年六月十九日因假釋滿未經撤銷視為執行完畢之事實，
    有臺灣高等法院被告前案紀錄表、刑案資料查註紀錄表各二
    份附卷可稽，其二人於五年以內再故意犯本件有期徒刑以上
    之罪，各應依刑法第四十七條第一項，論以累犯，並均加重
    其刑。爰審酌被告二人年輕力壯，不思從事正當行業，以獲
    取生活費用，前已有犯罪紀錄，經執行後，仍不思己過，痛
    改前非，無視被害人所受之痛苦，再為本次竊盜犯行，其二
    人惡性非輕，惟其二人自始均坦承犯行，犯後態度尚佳，所
    竊得之贓物已因查扣而發還被害人，被害人所受之損害尚非
    重大，且其二人並無實際不法所得，被告乙○○目前因工作
    而導致閉鎖性跟骨骨折、股骨頸骨折等傷害，有財團法人佛
    教慈濟醫院臺中分院診斷證明書一份可憑，且被告二人係因
    經濟困窘始為本案犯行等一切情狀，分別量處如主文所示之
    刑，並均諭知易科罰金之折算標準，以示懲儆。
據上論斷，應依刑事訴訟法第二百九十九條第一項前段，刑法第
二十八條、第三百二十條第一項、第四十七條第一項、第四十一
條第一項前段，刑法施行法第一條之一第一項、第二項前段，判
決如主文。
本案經檢察官丙○○到庭執行職務
中    華    民    國    97    年    7     月    15    日
                  刑事第十五庭  法  官  楊真明
以上正本證明與原本無異。
如不服本判決，應於收受送達後十日內向本院提出上訴書狀（應
敘述具體理由並附繕本）。
上訴書狀如未敘述理由，應於上訴期間屆滿後二十日內補提理由
書於本院。
                                書記官  呂苗澂
中    華    民    國    97    年    7     月    15    日
附錄本判決論罪科刑法條
中華民國刑法第三百二十條第一項：
  意圖為自己或第三人不法之所有，而竊取他人之動產者，為竊
  盜罪，處五年以下有期徒刑、拘役或五百元以下罰金。


司法院資訊處製作；財團法人民間司法改革基金會備份。
